臺灣臺北地方法院刑事判決　　　　　　　96年度易字第2574號
公　訴　人　臺灣臺北地方法院檢察署檢察官
被　　　告　甲○○
上列被告因恐嚇等案件，經檢察官提起公訴（96年度偵字第1642
8 號），本院判決如下：
    主  文
甲○○以加害生命、身體之事，恐嚇他人致生危害於安全，處有
期徒刑月，如易科罰金，以新臺幣壹仟元折算壹日；減為有期
徒刑壹月又拾伍日，如易科罰金，以新臺幣壹仟元折算壹日。又
公然侮辱人，處拘役伍拾日，如易科罰金，以新臺幣壹仟元折算
壹日；減為拘役貳拾伍日，如易科罰金，以新臺幣壹仟元折算壹
日。
    事  實
一、甲○○曾因恐嚇案件，經臺灣士林地方法院以90年度簡字第
    1346號刑事簡易判決判處拘役50日，緩刑2 年確定；又因妨
    害自由案件，經臺灣士林地方法院以95年度易字第610 號刑
    事判決判處拘役70日，並於民國95年9 月14日易科罰金執行
    完畢。詎甲○○仍不知悔改，其與乙○○均經營救護車救送
    業務，因具商業競爭關係而素不和睦，乙○○曾於94年7 月
    11日持開山刀及汽油瓶恐嚇甲○○夫妻，經本院以95年度簡
    字第621 號刑事簡易判決判處乙○○有期徒刑4 月確定在案
    ；嗣甲○○於95年10月4 日下午4 時許，在臺北市○○區○
    ○路臺大醫院急診室前走道前，因見乙○○在場搶接業務，
    怒不可遏，竟基於恐嚇危害安全及公然侮辱之故意，在該公
    眾得以共見共聞場合，駕車加速朝乙○○駛去，在乙○○前
    方不到1 公尺處緊急煞車，並公然怒稱：「恁爸撞給你死，
    幹你娘雞巴，給你都不用做了（台語）」等語，以加害生命
    、身體之事恐嚇乙○○致生危害於安全，且足以貶損乙○○
    在社會上之人格評價。
二、案經被害人乙○○訴請臺灣臺北地方法院檢察署檢察官偵查
    起訴。
    理  由
一、證據能力之判斷：被告甲○○對於下列各項證據方法，均未
    爭執其證據能力，並同意作為證據（見本院卷第16頁反面至
    第17頁），本院審酌其作成時之情況，認為並無不適當之情
    事，均得作為證據。
二、認定事實所憑之證據及理由：
    訊據被告甲○○固不否認於上開時、地與告訴人乙○○發生
    爭執，伊當時非常氣憤，有罵告訴人等情，但矢口否認有何
    恐嚇或公然侮辱之犯行，辯稱：伊因不滿告訴人跨區經營而
    與告訴人爭論，伊雖開車到場，但沒有駕車朝告訴人衝去，
    沒有恐嚇或公然侮辱告訴人之意思云云。惟據被告於偵訊時
    自承：「我罵人本來就不對，我3 個星期前，我有跟證人陳
    楨龍和告訴人一起喝酒，也向告訴人道歉了」、「我罵告訴
    人確實不對，我當時確實有罵他，但是罵什麼我忘記了，當
    時是氣話」（見他字卷第26頁、偵字卷第8 頁），而告訴人
    於警詢時指述：「甲○○駕駛救護車以加速行駛之行為要衝
    撞本人，甲○○將救護車加速後急速行駛在距我不到1 公尺
    前煞車要撞死我，煞車停車後甲○○在車上出口（台語發音
    ）說：『恁爸撞給你死，幹你娘雞巴，給你都不用做了』」
    等情綦詳（見他字卷第10至11頁），並有在場證人陳楨龍具
    結證稱：「被告當時比較過份一點，就說要撞死告訴人」等
    語明確（見偵字卷第8 頁），均足佐證被告有上開駕車衝撞
    之行為及上開言語。析言之，被告開車急速衝向告訴人、在
    告訴人面前始緊急煞車並稱：「恁爸撞給你死……給你都不
    用做了」，顯係以惡害相通知，客觀上足對告訴人產生安全
    上之危險，主觀上亦使告訴人心生畏懼；又其間夾雜「幹你
    娘雞巴」一詞，在現今社會上多數認為係以使人難堪為目的
    之穢語，用意輕蔑，足以貶損個人在社會上之人格地位及評
    價；縱係被告口頭禪，然被告在公開場合對告訴人出此言詞
    ，亦已達公然侮辱人之程度。被告空言辯稱：沒有開車衝撞
    告訴人、沒有恐嚇及侮辱意思云云，即難遽採。至被告辯稱
    ：伊因不滿告訴人越區經營，一時氣憤才罵人一節，核係被
    告犯罪之動機或行為時所受之刺激，僅可為法定刑內從輕科
    刑之標準，而不得據為卸免刑責或酌減其刑之理由，附此說
    明。綜上，本案事證明確，被告恐嚇及侮辱之犯行，洵堪認
    定，應予依法論罪科刑。
三、論罪科刑之依據：
  (一)核被告所為，係犯刑法第305 條恐嚇危害安全罪及同法第30
    9 條第1 項公然侮辱罪。被告先駕車衝撞告訴人並稱：「恁
    爸撞給你死」，又於言語中以：「幹你娘雞巴」侮辱告訴人
    ，其所犯恐嚇罪及公然侮辱罪，犯意個別，行為互殊，應予
    分論併罰。爰審酌：(1)被告開車急速衝向告訴人，又以「恁
    爸撞給你死，幹你娘雞巴，給你都不用做了」恐嚇、侮辱告
    訴人，其惡性、手段及對於告訴人造成之損害非輕；(2)被告
    前因恐嚇案件，經臺灣士林地方法院以90年度簡字第1346號
    刑事簡易判決判處拘役50日，緩刑2 年確定；又因妨害自由
    案件，經臺灣士林地方法院以95年度易字第610 號刑事判決
    判處拘役70日，甫於95年9 月14日易科罰金執行完畢等情，
    有臺灣高等法院被告前案紀錄表附卷可參（見本院卷第20至
    22頁），是被告有多次前科紀錄，素行不良，不知悔改；(3)
    被告犯罪後，雖承認有罵告訴人，但不願承認犯罪，避重就
    輕，亦未與告訴人達成和解；(4)惟被告犯罪動機肇因於被告
    與告訴人間素有經營競爭糾紛，告訴人曾於94年7 月11日持
    開山刀及汽油瓶恐嚇被告夫妻，經本院以95年度簡字第621
    號刑事簡易判決判處有期徒刑4 月確定在案，此有被告提出
    之急診室照片4 張、救護車聯絡資料、合格之民間救護車機
    構一覽表及本院刑事簡易判決書附卷可參（見偵字卷第12至
    35頁、本院卷第19頁至反面），顯見雙方積怨已久，有賴臺
    北市政府衛生局釐清業務分區問題等一切情狀，認為公訴檢
    察官求刑為適當，爰分別量處有期徒刑3 月、拘役50日，並
    分別諭知易科罰金之折算標準。
  (二)再查中華民國96年罪犯減刑條例於95年7 月4 日公布，於96
    年7 月16日施行。按犯罪在中華民國96年4 月24日以前者，
    除中華民國96年罪犯減刑條例另有規定外，依下列規定減刑
    ：……有期徒刑、拘役或罰金，減其刑期或金額2 分之1 ；
    犯最重本刑為5 年以下有期徒刑之刑之罪，依本條例規定減
    為6 月以下有期徒刑、拘役者，應於減刑裁判時，併諭知易
    科罰金折算之標準；又依本條例應減刑之罪，未經判決確定
    者，於裁判時，減其宣告刑，並應於判決主文同時諭知其宣
    告刑及減得之刑，中華民國96年罪犯減刑條例第2 條第1 項
    第3 款、第9 條、第7 條第1 項、第2 項分別定有明文。查
    被告係於95年10月4 日犯本件恐嚇及公然侮辱犯行，迄未判
    決確定，爰依上開條例規定，就被告本件所犯二罪，分別併
    予宣告減為有期徒刑1 月又15日、拘役25日，併諭知易科罰
    金之折算標準，二刑併執行之。
據上論斷，應依刑事訴訟法第284 條之1 、第299 條第1 項前段
，刑法第305 條、第309 條第1 項、第41條第1 項前段、第51條
第10款前段，刑法施行法第1 條之1 ，中華民國96年罪犯減刑條
例第2 條第1 項第3 款、第9 條、第7 條第1 項、第2 項，判決
如主文。
本案經檢察官永欽到庭執行職務。
中　　華　　民　　國　　96　　年　　11　　月　　14　　日
                  刑事第六庭  法  官  林晏如
上正本與原本無異。
如不服本判決，應於判決送達後10日內，向本院提出上訴狀。
                              書記官  楊盈茹
中　　華　　民　　國　　96　　年　　11　　月　　15　　日
附錄本案論罪科刑法條全文：
中華民國刑法第305條
以加害生命、身體、自由、名譽、財產之事，恐嚇他人致生危害
於安全者，處2 年以下有期徒刑、拘役或3 百元以下罰金。
中華民國刑法第309條
公然侮辱人者，處拘役或 3 百元以下罰金。
以強暴犯前項之罪者，處1 年以下有期徒刑、拘役或5 百元以下
罰金。
